臺灣臺中地方法院刑事判決
110年度侵訴字第182號
公  訴  人  臺灣臺中地方檢察署檢察官
被      告  柳冠維


選任辯護人  趙若竹律師
上列被告因妨害性自主罪案件，經檢察官提起公訴（110年度偵
字第21331號），本院判決如下：
    主    文
乙○○犯強制性交未遂罪，處有期徒刑壹年伍月。緩刑肆年，並應
向檢察官指定之政府機關、政府機構、行政法人、社區或其他符
合公益目的之機構或團體，提供壹佰小時之義務勞務。緩刑期間
付保護管束。
被訴違反性騷擾防治法部分公訴不受理。
    犯罪事實
一、乙○○係魔術表演工作者，於民國109年8月間，因工作上需要
    ，由甲○（卷內代號AB000-A110133號，姓名年籍詳卷)擔任
    表演助理2次(同年月8日、16日)。乙○○於109年8月28日中午
    12時許，以培養工作默契為由約出甲○，吃完中餐後，在甲○
    無防備之情形下，將甲○載到○○市○○區○○路000號「○○○精品
    旅館」，並找理由讓甲○一同下車進入房間休息，過程中甲○
    驚覺乙○○動機不單純，而表明只想保持工作關係，不想有逾
    矩行為，詎料，雙方聊天一段時間後，乙○○竟基於強制性交
    之犯意，將甲○推倒在床，並用手、腿及身體壓住甲○，以此
    強制手段致甲○無力抗拒，且不理會甲○掙扎、尖叫、踢腳、
    口頭表示不要之反抗及拒絕，強行掀開甲○衣服及內衣，親
    吻甲○胸部，且解開甲○外褲褲頭之扣子，欲脫去甲○外褲，
    因電話響起，乙○○起身去接電話，甲○趁機拉上衣物後躲到
    廁所，乙○○接完電話即脫掉自己之衣物，到廁所找甲○，甲○
    跑出廁所後，乙○○追出再將甲○壓制在床上，並開始脫甲○衣
    物，因甲○持續拒絕，並懇求乙○○冷靜，乙○○遂以己意中止
    續行其強制性交行為而未遂，並穿回衣物後，送甲○回家。
二、案經甲○委由陳又新律師訴由臺中市政府警察局○○分局報告
    臺灣臺中地方檢察署檢察官偵查起訴。
    理    由
甲、有罪部分
一、程序及證據能力部分：　　
  ㈠性侵害犯罪防治法所稱性侵害犯罪，係指觸犯刑法第221條至
    第227條、第228條、第229條、第332條第2項第2款、第334
    條第2項第2款、第348條第2項第1款及其特別法之罪；又行
    政機關、司法機關及軍法機關所製作必須公示之文書，不得
    揭露被害人之姓名、出生年月日、住居所及其他足資識別被
    害人身分之資訊，性侵害犯罪防治法第2條第1項、第12條第
    2 項分別定有明文。另性侵害犯罪防治法第12條所定其他足
    資識別被害人身分之資訊，包括被害人照片或影像、聲音、
    住址、親屬姓名或其關係、就讀學校與班級或工作場所等個
    人基本資料，性侵害犯罪防治法施行細則第6 條亦有明文。
    本案被告乙○○所犯係屬性侵害犯罪防治法所稱之性侵害犯罪
    ，因本院所製作之本案判決係屬必須公示之文書，為避免被
    害人身分揭露，依上開規定，對於告訴人甲○之姓名及年籍
    資料等足資識別身分之資訊，均予以隱匿。
  ㈡被告以外之人於審判外之言詞或書面陳述，除法律有規定者
    外，不得作為證據；又被告以外之人於審判外之陳述，雖不
    符同法第159條之1至第159條之4之規定，而經當事人於審判
    程序同意作為證據，法院審酌該言詞陳述或書面陳述作成時
    之情況，認為適當者，亦得為證據。刑事訴訟法第159條第1
    項、第159條之5第1項分別定有明文。檢察官、被告及選任
    辯護人就本判決以下所引用被告以外之人於審判外之陳述，
    均同意作為證據（見本院卷第180頁），且本院審酌該等證
    據之取得過程並無瑕疵，以之作為證據係屬適當，認均有證
    據能力。
二、認定犯罪事實所憑之證據及理由：
  ㈠上開犯罪事實，業據被告乙○○於本院準備程序及審理時坦承
    不諱（見本院卷第157、183頁），核與告訴人甲○指訴其被
    害之情節大致相符，並有甲○於109年12月30日寄送之存證信
    函影本（見他卷第95至97頁）、110年3月26日員警職務報告
    （見他卷第107頁）、指認犯罪嫌疑人紀錄表、犯罪嫌疑人
    指認表、真實姓名對照表（見他卷第111至115頁）、甲○手
    繪之犯罪現場圖（見他卷第119頁）、LINE對話紀錄（見他
    字不公開卷第15至39、59至137頁）、性侵害案件代號與真
    實姓名對照表、性侵害犯罪事件通報表（見他字不公開卷第
    55至58頁）、忘憂森林身心診所診斷證明書及函覆之甲○109
    年1月1日至12月31日病歷資料（見偵字不公開卷第79、91至
    101頁）、被告與甲○於旅館內對話錄音譯文1份（見本院卷
    第55至103頁）、花沐蘭精品旅館110年1月11日回函（見本
    院卷第123頁）等資料在卷可稽，足認被告任意性之自白與
    事實相符，應堪採信。
  ㈡從而，本案事證已臻明確，被告犯行，堪以認定，應依法論
    科。
三、論罪科刑：
  ㈠核被告所為，係犯刑法第221條第2項、第1項之強制性交未
    遂罪。
  ㈡按強制猥褻與強制性交，係不同之犯罪行為，行為人若以強
    制性交之犯意，對被害人實施性侵害，先為強制猥褻，繼而
    為強制性交，其中強制猥褻行為係強制性交之前置行為，不
    容割裂為二罪之評價，則強制猥褻之階段行為自應為強制性
    交行為所吸收（最高法院92年度台上字第2964號判決意旨參
    照）。被告於強制性交行為前，以上開同一強暴之手段，違
    反甲○之意願，強行親吻甲○胸部之強制猥褻行為，應為強制
    性交未遂之高度行為所吸收，不另論罪。
　㈢按「已著手於犯罪行為之實行，而因己意中止或防止其結果
    之發生者，減輕或免除其刑。結果之不發生，非防止行為所
    致，而行為人已盡力為防止行為者，亦同。」刑法第27條第
    1 項定有明文。此即中止未遂（中止犯）及準中止未遂（準
    中止犯）之規定。所謂「因己意」，僅須出於行為人自願之
    意思，而非受外界足以形成障礙之事由或行為人誤以為存在
    之外界障礙事由之影響，即足當之，至於動機是否具有倫理
    性、道德性，則非所問，故未遂犯係因被害人之求饒而自主
    放棄犯罪行為之實行或為防止其結果發生之行為者，亦應屬
    中止未遂。簡言之，著手於犯罪行為之實行後，「縱使得以
    遂行，卻不欲遂行」、「縱使欲遂行，卻不得遂行」，前者
    為「因己意」中止，後者為「非因己意」中止，乃屬判斷中
    止未遂、障礙未遂區別之基本標準（最高法院103年度台上
    字第4109號判決參照）。查被告在上開旅館房間內，以手、
    腿及身體壓住甲○，並親吻甲○胸部及解開甲○外褲褲頭的扣
    子，試圖脫下甲○之褲子，甲○雖有以掙扎、尖叫、踢腳及口
    頭表示不要之方式反抗及拒絕，惟甲○因身材體型較被告弱
    小（見本院卷第183頁），不能有效反抗，是甲○不斷拒絕並
    請求被告冷靜，且告以被告有妻子、小孩，如果真的發生會
    後悔等語，業經甲○於警詢時陳述在卷（見偵卷第23頁），
    並有上開錄音譯文在卷可考（見本院卷第91、100至101頁）
    ，且被告亦供稱：甲○跑出廁所，我把她壓制在床，開始脫
    她的衣物，甲○仍表示拒絕，過程中，甲○有一直向我表示冷
    靜冷靜，後來我就停止對甲○為強制性交行為等語（見本院
    卷第184頁），被告若有意繼續遂行強制性交犯行，以當時
    之客觀情狀，確實極有可能得以完成性交犯行，然其了解到
    自己行為錯誤，逕而自行放棄原強制性交念頭，並於案發後
    將甲○載返回家，未完成強制性交之結果，堪認其係因己意
    而中止犯行，然被告之行為仍對甲○造成相當之損害，衡其
    所為之犯罪手段及情節，認不宜免除其刑，而應依刑法第27
    條第1項規定，按既遂犯之刑減輕之，且依刑法第66條後段
    規定，其減輕得減至三分之二。
　㈣刑法第59條之酌量減輕其刑，必須犯罪有特殊之原因，在客
    觀上足以引起一般人之同情，認為即予宣告法定低度刑期仍
    嫌過重者，始有其適用，至於被告無前科，素行端正，子女
    眾多、犯罪後之態度等情狀，僅可為法定刑內從輕科刑之標
    準，不得據為酌量減輕之理由（最高法院51年台上字第899
    號判例、70年度台上字第794號判決、77年度台上字第4382
    號判決意旨參照）。本院考量被告所犯強制性交未遂犯行，
    對甲○身心確已造成一定程度之傷害，且其所犯刑法第221條
    之強制性交罪，其法定刑為3年以上10年以下有期徒刑，經
    依前揭中止犯減輕其刑後，已難認有何情輕法重或情堪憫恕
    之情形，且該法定刑所得宣告之範圍，亦應已足區隔不同之
    行為人及犯罪類型。從而，本院認被告所犯強制性交未遂犯
    行，依一般國民社會感情，對照其可判處之刑度，難認有情
    輕法重而有顯可憫恕之處，尚無從依照刑法第59條規定，酌
    減其刑，併此敘明。
　㈤爰以行為人之責任為基礎，審酌被告並無前科，素行尚佳，
    然其竟未能克制己身一時之情慾衝動，而以上開強暴之方式
    對甲○著手為性交行為，經甲○不斷拒絕及哀求，被告方基於
    自己意思中止而未能得逞，然其所為已侵犯甲○之性自主決
    定權，並對甲○之身心造成創傷，所為實非可取，惟考量被
    告已與甲○成立調解，並已給付賠償金給甲○，有本院111年
    度中司刑移調字第97號調解程序筆錄在卷為憑（見本院卷第
    161至162頁），顯見被告確有悔意，並斟酌被告犯後終能坦
    承犯行，態度尚可，暨被告自陳之教育智識程度及家庭經濟
    生活狀況（見本院卷第185頁），暨其犯罪動機、手段、目
    的及所生危害等一切情狀，量處如主文所示之刑。
　㈥被告前未曾因故意犯罪而受有期徒刑以上刑之宣告，有臺灣
    高等法院被告前案紀錄表在卷可稽，本院考量被告僅因一時
    失慮，致涉本案罪行，信其經此偵、審程序及刑之宣告，當
    知所警惕，而無再犯之虞，參以告訴人甲○於準備程序時表
    示同意法院給予被告緩刑之機會等語（見本院卷第157頁）
    ，並審酌社會防衛、被告更生、應報教育等刑罰目的，認為
    相較於入監執行，對被告為附條件之緩刑宣告反較有助於引
    導其改過遷善、拘束其行止，而有助於再犯之預防、達成受
    有罪判決之人在社會中重新社會化之人格重建功能，故認前
    開所宣告之刑，以暫不執行為適當，爰依刑法第74條第1項
    第1款規定，宣告緩刑4年，另為使被告深切反省，警惕被告
    日後審慎行事，爰依刑法第74條第2項第5款之規定，命被告
    應於緩刑期間內向檢察官指定之政府機關、政府機構、行政
    法人、社區或其他符合公益目的之機構或團體，提供100小
    時之義務勞務，並依刑法第93條第1項第1款及第2款規定諭
    知被告於緩刑期間付保護管束。
乙、不受理部分
一、公訴意旨略以：被告基於性騷擾之犯意，於109年8月20日夜
    間，以培養表演默契為由，邀約告訴人甲○外出喝咖啡後，
    同日21時餘許，再由被告駕車找理由帶甲○至臺中市沙鹿區
    私立靜宜大學後山某僻靜處，被告停好車解開安全帶後，意
    圖性騷擾，趁甲○不備之際，突然轉身擁抱甲○，並親甲○嘴
    巴，因甲○之拒絕，被告才開車將甲○送回家。因認被告涉犯
    性騷擾防治法第25條第1項之性騷擾罪嫌等語。
二、按告訴乃論之罪，告訴人於第一審辯論終結前，得撤回其告
    訴；又告訴經撤回者，法院應諭知不受理之判決，並得不經
    言詞辯論為之，刑事訴訟法第238條第1項、第303條第3款、
    第307條定有明文。
三、經查，被告經檢察官依性騷擾防治法第25條第1項之性騷擾
    罪嫌起訴，依該條第2項規定，須告訴乃論。茲據甲○與被告
    調解成立，並具狀撤回告訴，有前開調解程序筆錄、刑事撤
    回告訴狀(見本院卷第151至152頁)為憑，是就被告此部分罪
    嫌，爰依上開規定，諭知不受理之判決。　　　　　
據上論斷，應依刑事訴訟法第299條第1項前段、第303條第3款、
第307條，刑法第221條第2項、第1項、第27條第1項前段、第74
條第1項第1款、第2項第5款，第93條第1項第1款，判決如主文。
本案經檢察官蔣忠義提起公訴，檢察官丙○○到庭執行職務。
中　　華　　民　　國　　111 　年　　3 　　月　　31　　日
            刑事第八庭    審判長法  官  高思大
                                法  官  江文玉
                                法  官  王靖茹
以上正本證明與原本無異。
如不服本判決應於收受判決後20日內向本院提出上訴書狀，並應
敘述具體理由；其未敘述上訴理由者，應於上訴期間屆滿後20日
內向本院補提理由書（均須按他造當事人之人數附繕本）「切勿
逕送上級法院」。
                                書記官  廖于萱
中　　華　　民　　國　　111 　年　　3 　　月　　31　　日
附錄論罪科刑法條
中華民國刑法第221條
對於男女以強暴、脅迫、恐嚇、催眠術或其他違反其意願之方法
而為性交者，處3年以上10年以下有期徒刑。
前項之未遂犯罰之。